臺灣臺北地方法院民事簡易判決
111年度北簡字第5000號
原      告  廖筱蓓  
訴訟代理人  張浩銘律師（法扶律師）
被      告  富邦資產管理股份有限公司

法定代理人  洪主民  

訴訟代理人  粘惠晴  
            何媃樺  
上列當事人間請求確認債務不存在事件，本院於民國111年6月8
日言詞辯論終結，判決如下：
    主      文
確認被告就臺灣高雄地方法院106年度司執字第76430號債權憑證
所載如附件所示之債權，對原告不存在；被告不得執前開債權憑
證為執行名義，對原告為強制執行。
訴訟費用新臺幣1,000元由被告負擔。
    事實及理由
一、程序事項：
㈠按確認法律關係之訴，非原告有即受確認判決之法律上利益者
  ，不得提起之，民事訴訟法第247條第1項前段定有明文。又所
  謂即受確認判決之法律上利益，係指法律關係之存否不明確，
  原告主觀上認其在法律上之地位有不安之狀態存在，且此種不
  安之狀態，能以確認判決將之除去者而言（最高法院52年台上
  字第1240號裁判意旨可資參照）。原告主張被告於民國95年11
  月間，自訴外人台北富邦商業銀行股份有限公司（下稱富邦銀
  行）處受讓對原告之信用卡債權（下稱系爭債權），然原告其
  並未曾申辦信用卡而否認系爭債權之存在，而是兩造就系爭債
  權存在與否已發生爭執，致原告在法律上之地位將有受侵害之
  危險，則原告提起本件確認之訴即有確認利益，首開敘明。
㈡按訴狀送達後，原告不得將原訴變更或追加他訴。但請求之基
  礎事實同一者，不在此限，民事訴訟法第255條第1項第3款定
  有明文。本件原告訴之聲明原為：確認原告對於被告至少新臺
  幣（下同）55,177元債務不存在（見本院卷第7頁）。嗣原告
  基於同一事實，變更聲明為：確認被告就臺灣高雄地方法院10
  6年度司執字第76430號債權憑證（下稱系爭債權憑證）所載對
  原告之債權不存；及被告不得執系爭債權憑證為執行名義對原
  告為強制執行（見本院卷第195頁）。經核原訴與變更之訴，
  皆係基於被告是否對原告尚負有債務所生爭議，原告於本院言
  詞辯論後變更聲明，經核於法無不合，自應予准許。
二、原告主張，略以：
㈠原告前接獲訴外人聯邦商業銀行股份有限公司（下稱聯邦銀行
  ）催繳欠款127,945元之通知函，遂經由社工人員協助，向財
  團法人金融聯合徵信中心申請原告綜合信用報告書（下稱系爭
  報告書），其上載有原告積欠聯邦銀行欠款，然原告並未向聯
  邦銀行申辦信用卡或貸款。系爭報告書上除顯示原告積欠聯邦
  銀行欠款外，尚顯示原告有對被告之債務55,177元（於95年11
  月間受讓自訴外人富邦銀行），然原告並無向富邦銀行申辦貸
  款或信用卡，顯無可能積欠富邦銀行欠款。而原告除有前揭遭
  人冒名向聯邦銀行申辦信用卡外，亦遭人冒名向訴外人國泰世
  華商業銀行申辦信用卡，負有信用卡債務，亦經原告提起確認
  債務不存在訴訟，現由本院111年度北簡字第4457號審理中（
  下稱系爭另案）。系爭報告書顯示原告與被告之債權債務關係
  ，極有可能亦係遭人冒名向富邦銀行申貸之情形。原告從未向
  訴外人富邦銀行申辦貸款或信用卡，自無可能負有欠款債務，
  被告自無受讓訴外人富邦銀行對原告債權之餘地。而原告提起
  本件確認債務不存在之訴，核屬消極確認之訴，依舉證責任分
  配之原則，自應由受讓債權人即富邦銀行之被告負舉證責任。
  另原告於92年1月30日起至93年1月9日止在法務部○○○○○○○○○○
  服刑，並無可能於此期間向富邦銀行申辦貸款或信用卡，原告
  顯係遭人冒名向富邦銀行申辦信貸，對被告自無積欠借款之餘
  地，其亦不得對原告主張有借款債權。
㈡富邦銀行將系爭債權讓與被告，然被告及富邦銀行均未將渠等
  間債權讓與乙節合法通知原告，依民法第297條第1項本文規定
  ，被告不得對原告主張系爭債權。又被告所提之信用卡申請書
  （下稱系爭申請書），其上所載文字均非原告之字跡，簽名欄
  位亦非原告所親簽，原告亦無居住其上所載翠華路之地址，亦
  不知曉該址是由何人居住，其上職業資料欄位所載之公司名稱
  、收入等情亦非事實；原告並無於該火鍋店任職，故被告所提
  之薪資表，與原告無涉，並非真實文件，且其上所示原告姓名
  之字跡亦非原告筆跡。又有無繳納信用卡帳單與是否為原告申
  辦，兩者並無必然關係，此係假設邏輯，自無據以推論有繳納
  帳單即認原告有申辦信用卡之事實存在。更何況原告於92年1
  月30日入監服刑，顯無可能於92年2月26日至郵局繳納款項2,5
  82元，由此可見，原告確實係遭人冒名申辦信用卡。被告固提
  出信用卡客戶滯納消費款明細資料（下稱系爭消費明細），抗
  辯其上所示消費店家、金額均係原告之消費行為，惟原告自始
  未申辦信用卡，亦無取得該信用卡，自當無可能為其上所示之
  消費行為。
㈢依被告提出之系爭申請書、訴外人聯邦銀行提出之申請書，及
  系爭另案世華銀行信用卡申請書以觀，3家信用卡申辦時間順
  序分別為富邦銀行(即被告所承受)、聯邦銀行、世華銀行。而
  原告既已否認有向富邦銀行、聯邦銀行、世華銀行申辦信用卡
  ，是上開銀行信用卡申請書上之字跡、資料自非原告所填載，
  而均屬他人冒名申辦。雖富邦銀行、聯邦銀行申請書填載戶籍
  地址、現居地址聯絡電話、職業類別均屬一致，充其量僅能推
  測是由同一人冒名填寫申辦，自難據以論斷係原告自行申辦，
  蓋因原告確實並未向該3家銀行申辦信用卡。況被告所提91年6
  月29日之系爭申請書上職業欄位係「小叮噹火鍋城、年資2年
  」，而聯邦銀行所提91年10月24日之申請書，職業欄位係「小
  叮噹火鍋茶坊、年資1年」，此外，被告所提之世華銀行申請
  書職業欄位係「○外貿易公司、年資89年2月」，足見三者職業
  名稱及年資均有不同，且相互矛盾，由此可證三者均非原告所
  申辦。被告仍應就原告有向富邦銀行申辦信用卡暨消費行為事
  實存在乙節，盡舉證責任。又原告既已遭他人先向富邦銀行冒
  名申辦信用卡後，該他人自當持有該信用卡，其倘若再據以向
  其他銀行申辦信用卡，自當得以知悉富邦銀行信用卡之卡號，
  蓋因各三家銀行之信用卡自始即係他人冒名申辦。是以被告徒
  以世華銀行之申請書填載富邦銀行卡號乙節，推論係原告親自
  申辦富邦銀行信用卡，自屬無據。另被告所提系爭申請書所示
  之聯絡人欄位，「唐孝珍為『表姊妹』關係、鄭雅蓁為『朋友』關
  係」，惟依聯邦銀行所提申請書，及另案世華銀行申請書所示
  之聯絡人資料，「鄭雅蓁為『表姊妹』關係」，倘如原告確有向
  三家銀行申辦信用卡，又豈有可能一間銀行申請書填載「唐孝
  珍為『表姊妹』關係、鄭雅蓁為『朋友』關係」，其他銀行申請書
  書填載「鄭雅蓁為『表姊妹』關係」？由此可見，原告並未向該
  三間銀行申辦信用卡，否則豈有可能連自己表姊妹之姓名是何
  人，自己朋友之姓名是何人都會填載錯誤。再者，表姊就是表
  姊，表妹就是表妹，對富邦銀行而言，唐孝珍究竟是原告之表
  姊，抑或表妹？有無關係？關係究屬為何？富邦銀行顯然並未
  確實查核，否則被告所提系爭申請書上此部分之記載，何以模
  擬兩可，並不明確？由此足證，富邦銀行顯然有未盡查核申請
  人身分情形，方致使原告遭人冒名申辦信用卡，侵害原告權益
  。
㈣系爭申請書所示「業務人員紀錄欄：親訪親簽」欄位固有當時
  業務人員簽名，惟申請書表格所載親訪親簽欄位，係屬制式表
  格，實際上業務人員當時究竟有無實際查訪申請人即為原告本
  人，殊非無疑。且系爭申請書所載關於現居地址、戶籍電話、
  行動電話、住宅所有居住年數2年及勾選親屬、職業資料、聯
  絡人資料所示關係等記載，均非原告之基本資料，倘若富邦銀
  行當時的承辦人員確實有與原告進行徵信照會程序，何以系爭
  申請書上關於上開揭示之資料，均非原告之資料？由此益證富
  邦銀行之承辦人員顯然並未確實踐行與原告本人進行徵信照會
  程序。又系爭申請書徵信照會欄雖記載「7/18  16：12已接到
  （薪轉）OK！」，惟依被告提出之原告國民身分證及薪資表資
  料可知，薪資表係於「7/18  11：54傳真，12：06送達接收端
  」，足見系爭申請書徵信照會欄記載收受薪轉資料之時間顯有
  錯誤。富邦銀行連基本文書資料比對之填載都有疏漏，益徵富
  邦銀行當時根本未確實向原告本人進行徵信照會程序，蓋系爭
  申請書上關於現居地址、戶籍電話、行動電話、住宅所有居住
  年數2年及勾選親屬、職業資料、聯絡人資料所示關係等記載
  ，均非原告之基本資料。
㈤原告親筆簽名之委任狀，與系爭申請書上左側所示正卡申請人
  資料姓名欄、及右側所示正卡人親簽中文簽名欄位之簽名，顯
  然為不同字跡。委任狀所示原告簽寫「廖」字下方三撇，係以
  「3」之簽寫方式，而系爭申請書之「廖」字下方三撇，係呈
  現「彡」之字樣；委任狀所示原告簽寫「筱」字之竹字頭「𥫗
  」，原告第2、3劃及第5、6劃，皆係接著第1劃、第4劃而書寫
  ，呈現類似「F F」之字樣；而系爭申請書所示「筱」字之竹
  字頭「𥫗」，第2劃及第5劃係分別接著第1劃、第4劃，而第3
  劃、第6劃則是接著第2劃、第5劃，書寫方式較類似「ＫＫ」之
  字樣；委任狀所示原告簽寫「筱」字之右下方「攵」，原告簽
  寫第2劃是直接順連第3劃，呈現為「夂」之字樣；而系爭申請
  書所示「筱」字之右下方「攵」，第2劃並非順連第3劃，書寫
  方式呈現「攵」之字樣；委任狀所示原告簽寫「蓓」字下方之
  「口」字，係以3劃方式簽寫「口」字，有明顯的由左向右水
  平方向的第3劃之簽寫情形，書寫方式較類似「lZ」之字樣；
  而系爭申請書之「蓓」字下方之「口」字，並無由左向右水平
  方向的第3劃之簽寫情形，書寫方式較類似「D」之字樣。足證
  系爭申請書絕非原告親筆簽名
㈥並聲明：確認被告就系爭債權憑證所載對原告之債權不存在；
  被告不得執系爭債權憑證為執行名義對原告為強制執行。
三、被告抗辯，則以：
㈠原告係於91年6月29日申請信用卡（分別為富邦銀行VISA普卡，
  卡號：0000000000000000、富邦銀行MIFFY黃卡，卡號：00000
  00000000000，下合稱系爭信用卡）使用，兩卡共用信用額度5
  萬元。原告持用信用卡後，於各特約商店消費簽帳，詎未繳付
  全部消費帳款或每月最低應繳金額，依約已喪失循環信用之期
  限利益，債務視為全部到期。嗣富邦銀行於95年11月3日將上
  開債權讓與被告。被告於105年7月間向臺灣高雄地方法院聲請
  對原告發支付命令（該院105年度司促字第23220號，下稱系爭
  支付命令），系爭支付命令於105年8月18日送達原告當時之設
  籍地高雄市○○區○○巷000○000○0號，因原告未於支付命令送達
  後20日之不變期間內提出異議，系爭支付命令業於105年9月7
  日即告確定。原告於91年6月29日與富邦銀行成立信用卡使用
  契約，並同時檢附個人國民身分證、91年5月至7月之薪資明細
  ，以利申辦信用卡。又參照系爭申請書，其中聯絡人資料處均
  為原告之親友：表姊（妹）唐孝珍、友人鄭雅蓁。倘非原告所
  親辦，他人如何得知上開聯絡人與原告之關係及聯絡方式？又
  原告於成立信用卡使用契約後，曾於91年9月2日臺灣銀行繳款
  2,360元、91年11月4日兆豐銀行ATM跨行轉帳繳款51,525元、9
  1年12月31日中華郵政繳款2,500元、92年2月26日中華郵政繳
  款2,582元，此有台北富邦銀行歷史交易大量明細資料可證（
  下稱系爭帳務明細），倘如原告所稱遭人冒名申辦，豈有償還
  之理。另參系爭消費明細，原告尚積欠3筆滯納消費款項，共
  計49,881元（即本金）。3筆滯納消費款分列為91年11月23日
  雙喜旅行社有限公司－高雄五甲店刷卡消費48,000元，繳納部
  分消費款後，尚欠45,381元；91年12月05日聯進車業行刷卡消
  費2,000元；92年1月7日台北銀行預借現金2,500元。
㈡被告於105年9月7日取得系爭支付命令及確定證明書，嗣於106
  年8月22日向臺灣高雄地方法院聲請對原告之財產強制執行，
  惟因執行未果，經臺灣高雄地方法院核發系爭債權憑證。系爭
  申請書上原告「廖筱蓓」之簽名字跡，與聯邦銀行信用卡申請
  書、世華銀行信用貸款申請書上之親筆簽名，其簽名之字體筆
  劃、轉折、勾勒等重要特徵均相符。且原告91年間之富邦銀行
  及聯邦銀行信用卡申請書，戶籍地址、現居地址、聯絡電話及
  職業資料等均填寫一致，其中聯絡人資料處亦均填寫「鄭雅蓁
  ，電話：（07）0000000」。另參世華銀行信用貸款申請書，
  原告於信用卡資訊欄填入其持有富邦銀行信用卡，卡號：0000
  000000000000，若非原告本人親辦，如何知悉富邦銀行之信用
  卡卡號。故原告主張從未曾向富邦銀行申辦信用卡，實係推諉
  卸責之詞。
㈢依修正前金融機構合併法第15條第1項第1款適用第18條第3項之
  規定，以收購金融機構不良債權為目的之資產管理公司，受讓
  金融機構不良債權時，債權讓與之通知得以公告方式代之，不
  適用民法第297條及第301條之規定。被告所持系爭債權憑證所
  載之債權，原係經富邦銀行於95年11月3日讓與被告，並於95
  年12月29日以公告方式通知原告，堪認被告已合法受讓系爭債
  權。另系爭申請書右下方業務人員記錄欄處有富邦銀行業務人
  員親訪親簽之證明，亦即系爭申請書有經過富邦銀行業務人員
  親自與原告面對面核對，確認原告簽名於申請書上後，富邦銀
  行業務人員始簽名於上。再系爭申請書上，其中富邦銀行記錄
  欄－徵信照會記錄欄，記載有原告申請信用卡當時富邦銀行對
  保人之照會紀錄。按銀行一般通用術語：（O）＝ office（辦
  公室電話）、（H）＝Home（住家電話）、3（N/A）＝NO ANSWER
  （無回應）。經查，系爭申請書上「徵信照會記錄欄」記載：
  「7/17 14：14（O/NA）（H/NA） fax（薪轉）ok明天中午前
  傳」，意指：91年7月17日下午14時14分撥打原告辦公室及住
  家電話未獲回應。嗣後再次致電，已通知原告需傳真薪資轉帳
  證明，原告告以明天中午前傳真。「7/18 11：10（O/NA）（H
  /NA） 16：12已接到fax（薪轉）ok！」，意指：91年7月18日
  上午11時10分撥打原告辦公室及住家電話未獲回應。嗣於下午
  16時12分接獲原告傳真薪資轉帳證明，並經對保人回電原告已
  收受。依上說明，原告填具信用卡申請書並經富邦銀行業務人
  員親訪親簽，發卡銀行富邦銀行收件後即為後續照會流程。因
  系爭申請書已有業務人員親訪親簽，已能證明為原告本人親辦
  ，嗣富邦銀行於後續徵信照會流程，由對保人與原告本人電話
  聯絡確認並收受薪資證明文件傳真，以評定信用等級並核定信
  用額度。現被告舉證以實其說，非如原告主張之遭人冒名申辦
  。
㈣並聲明：原告之訴駁回。　　
四、本院之判斷之理由：
㈠原告主張其為並未向富邦銀行申辦信用卡或貸款，然因收受催
  繳欠款通知函，被告提出之91年6月29日系爭信用卡申請書並
  非原告親簽申辦，應係遭人冒名申辦信用卡，而提起本件確認
  債務不存在之訴等情，為被告所否認，並以前詞置辯。查原告
  確實係於90年10月26日執行完畢釋放出監，並於92年1月10日
  再次入看守所，是原告於90年10月27日至92年1月9日並未在監
  在押受拘束事實，有臺灣高等法院在監在押全國紀錄表可按，
  兩造亦無爭執，應可認定。
㈡另外，原告主張其於在監在押期間之92年2月間，亦遭冒名向訴
  外人國泰世華商業銀行申辦信用卡，並已提起確認債務不存在
  訴訟由本院另案審理中，業經本院調卷核對無誤，原告亦無爭
  執。
㈢又查被告之系爭信用卡申請書係於91年6月29日申辦，有該申請
  書影本存卷可表（見本院卷第49頁），當時原告確實並未在監
  在押，但查該向富邦銀行申辦系爭信用卡之申請書上原告之簽
  署（見本院卷第100頁），與卷存於91年10月間向聯邦銀行申
  辦之信用卡申請書（見本院卷第93頁）、另案於92年2月27日
  國泰世華商業銀行信用卡申請書（見本院卷第175頁）上之簽
  名方式，極為相似，此亦為被告所不爭執之事實。然另案國泰
  世華商業銀行信用卡於申辦日期時，承前所述，原告顯已進入
  看守所，則原告究竟如何在監在押之人身受拘束情況下，尚得
  在外簽署申請書申辦信用卡，即甚有可疑。
㈣徵以，系爭信用卡於原告於92年1月10日進入看守所後，仍有相
  關交易紀錄，被告陳報之92年1月7日預借現金2,500元係於同
  月22日入帳，並有原告於92年2月26日有以至郵局以他行繳款
  方式繳納款項2,582元並於92年3月3日入帳等情，有被告提出
  之交易明細可按（見本院卷第69頁、第75頁），則原告斯時既
  已進入人身受拘束之看守所，預借現金入帳之款項其如何領用
  、且已經入所後之該次至郵局繳款一事亦必然非原告親為之事
  實，亦可認定。則原告主張其並非系爭信用卡之申辦或消費、
  使用者，堪認並非無由。
㈤更有甚者，被告雖然已表明不申請就系爭信用卡申請書上原告
  簽署，進行鑑定，但由原告自承其所親簽之卷存委任狀（見本
  院卷第201、203頁），與系爭申請書上原告之簽署，無論「廖
  」字下方撇劃之書寫方式、「筱」字上方竹字頭書寫方式、筆
  順、「筱」字右下方攵筆順及書寫方式、「蓓」字下方口之寫
  法、筆順方法，均有以肉眼觀察即有之明顯差別，足證系爭信
  用卡申請書上簽署之整體字體外觀、風格、運筆之筆劃、轉折
  、勾勒習慣、筆順方式等重要特徵，與原告已自承親簽之上揭
  簽署確實有明顯之不同。至被告雖以系爭信用卡申請書之簽署
  ，與另向聯邦銀行、另案向國泰世華銀行申辦信用卡之卷存申
  請書互核，信用卡申辦時間順序分別為富邦銀行、聯邦銀行及
  國泰世華銀行，且3份申請書上原告之簽名字體重要特徵均相
  符、向富邦銀行及聯邦銀行申辦信用卡之申請書上所記載之戶
  籍址、現居址、聯絡電話及職業資料等均一致、聯絡人資料處
  均填「鄭雅蓁，電話：（07）0000000」等情，而抗辯系爭信
  用卡申請書必然原告自行辦理並親簽云云。然誠如前述，該另
  案國泰世華銀行申請書之申辦簽署者，應非當時已入所之原告
  ，則被告所舉，僅能證明系爭申請書與另向聯邦銀行及另案向
  國泰世華銀行申辦信用卡並簽署申請書之人，應為同一人，但
  並無法證明該人即為原告。
㈥被告雖又以依據系爭申請書被告承受之富邦銀行業務人員記錄
  ，該業務人員有在親訪親簽欄位下簽名之證明，且徵信照會記
  錄欄，有記載原告申請系爭信用卡當時被告對保人照會紀錄，
  表明91年7月17日下午14時14分撥打原告辦公室及住家電話未
  獲回應，嗣後再次致電，已通知原告需傳真薪資轉帳證明，原
  告告以明天中午前傳真、91年7月18日上午11時10分撥打原告
  辦公室及住家電話未獲回應，嗣於下午16時12分接獲原告傳真
  薪資轉帳證明，並經對保人回電原告已收受等情，然此業均經
  原告所否認，並稱系爭申請書上記載之聯繫資訊，並非真實等
  語。而經本院對照系爭申請書與聯邦銀行申請書上之記載，系
  爭申請書將鄭雅蓁載為原告朋友、但聯邦銀行申請書則將鄭雅
  蓁載為原告之表姊妹，朋友與親戚並不相同，則同一姓名之聯
  絡人，若為真實，何以與原告之關係資料竟有不同，該名為鄭
  雅蓁之人，是否真與原告認識並認作申辦信用卡時照會聯絡人
  ？並非無疑。被告僅以富邦銀行早年於系爭申請書上記載內容
  ，抗辯其有如實與原告或其記載之聯絡人進行照會審認，然按
  其所稱經如實照會之對象，經對照相近時間之申請書即有不同
  身分，已堪難想像為真正。並且，觀之系爭申請書上記載，除
  前述聯絡人資訊外，關於原告之婚姻狀況、工作公司名稱、工
  作年資等等資訊，均與聯邦銀行之申請書記載內容，有些許之
  不同之處，已值存疑，至比對另案世華銀行申請書所記載之職
  業，則與系爭申請書及聯邦銀行申請書所記載者更不相同之外
  貿易公司、年資等之記載。依一般人生活經驗，難以想像如該
  等記載原告之資訊內容為真，且為原告自行申辦、如實記載，
  並由被告進行審認或實際照會，何以會出現不同、甚至矛盾資
  訊之情形。則被告單以系爭申請書上文字或記載作為其有如實
  完成照會之舉證，依前所述，既有原告主張之不符情事，被告
  以此做為有利於己之事證，尚有不足。是被告即應就其人員確
  實有進行與原告本人之親訪、或以系爭申請書上記載之電話所
  聯繫者確為原告及原告之親友一事舉證以證實，然而，被告並
  未再為舉證，僅以系爭申請書已有上揭記載為證，已無從為對
  其有利之認定。再系爭申請書上之原告簽署，既經本院認為無
  法認屬原告本人所親簽，業如前述，縱以系爭申請書上記載之
  電話聯繫該實際到場申辦之人，亦無從可認確為原告本人，更
  有甚者，被告提出薪資表（見本院卷第65至67頁）上該原告之
  簽署，在外觀樣式上，即顯亦與原告自承其所親簽之卷存委任
  狀有所不同，亦無從認定確為原告所親為甚或傳送之資料。則
  被告所為抗辯，充其量僅能證明被告人員有依系爭申請書上所
  留電話聯繫對方並取得卷存有被告名義簽署之薪資表，但無從
  可認該經被告人員聯繫及提出薪資表者即為原告本人至明。
㈦據上，依卷證資料及兩造之攻擊、防禦方法為綜合論斷後，並
  依民事訴訟法第277條前段規定，認為原告主張遭偽造簽署冒
  名申辦系爭信用卡之事實，已為舉證據，其主張於91年間係遭
  冒名向富邦銀行申辦系爭信用卡、系爭申請書上之簽署非其所
  為等事實，並非無憑。被告雖為不同之抗辯，但依前所述，並
  無從舉證以實其說，本院認原告主張與卷存事證較屬相符，應
  可採信。
五、綜上，原告以系爭申請書絕非原告親簽、系爭信用卡並非其
    申辦及消費使用，被告雖對原告取得支付命令及確定證明書
    並以執行未果取得系爭債權憑證，但原告主張被告對其請求
    之系爭債權憑證所載如附表所示之債權內容，並不存在，則
    被告不得再執系爭債權憑證為執行名義，對原告為強制執行
    ，依前所述，即為有理由，應予准許。
六、本件為判決之基礎已臻明確，其餘主張、陳述並所提證據，
    經審酌後，認均與本件之前揭結論無礙，爰不再一一論述，
    附此敘明。
七、訴訟費用負擔之依據：民事訴訟法第78條。本件訴訟費用額
    ，依後附計算書確定如主文所示。
中　　華　　民　　國　　111 　年　　6 　　月　　28　　日
　　　　　　　　　臺北簡易庭  法　官　徐千惠
以上正本係照原本作成。
如不服本判決，應於判決送達後20日內向本庭（臺北市○○區○○○
路0段000巷0號）提出上訴狀，並按他造當事人之人數附繕本。
如委任律師提起上訴者，應一併繳納上訴審裁判費。
中　　華　　民　　國　　111 　年　　6 　　月　　28　　日
                              書記官  蘇冠璇


訴訟費用計算書
項　　　　目             金 　額（新臺幣）　　 
第一審裁判費　　　              1,000元
合　　　　計　　　              1,000元
備註：原告本件雖經與聯邦銀行為部分和解（見本院卷第183頁
和解筆錄），但與被告其餘部分聲明之訴訟標的價額核定之裁判
費仍為1,000元，應由敗訴之被告負擔。

 附件：
臺灣高雄地方法院106年度司執字第76430號債權憑證所載內容 
：
執行名義內容及執行金額：
債務人（即原告）應向債權人（即被告）給付新臺幣（下同）55
,177元，及其中49,881元自94年1月23日起至104年8月31日，按
年息19.69％計算之利息，暨按上開利率10%計算之違約金。自104
年9月1日起至清償日止，按年息15%計算之利息，暨按上開利率1
0%計算之違約金。並賠償程序費用500元。
執行受償情形：全未受償。